---
title: "Informe PISA"
author: "Daniel Corral Ruiz"
date: "09-11-2020"
output:
  html_document:
    theme: journal
    df_print: paged
  prettydoc::html_pretty:
    highlight: github
---

### Introducción
El conjunto de datos se ha construido utilizando la puntuación media en Ciencias por país del Programa para la Evaluación Internacional de Estudiantes (PISA) 2006, junto con el GNI per cápita (paridad del poder adquisitivo, dólares de 2005), el índice educativo, el índice de salud y el índice de desarrollo humano de la ONU (HDI).

### Variables estudiadas

Las variables clave son las siguientes:

- Overall Science Score (average score for 15 year olds): Puntuación global en ciencias (puntuación media para los jóvenes de 15 años)

- Interest in science: El interés en la ciencia

- Support for scientific inquiry: Apoyo a la investigación científica

- Income Index: Índice de ingresos

- Health Index: Índice de salud

- Education Index: Índice de educación

- Human Development Index (composed of the Income index, Health Index, and Education Index): Índice de Desarrollo Humano (compuesto por el índice de ingresos, el índice de salud y el índice de educación)


### Carga de librerias
```{r echo=FALSE,warning= FALSE, message=FALSE}
library(here) # Comentar
library(tidyverse)
library(janitor) # Clean names
library(skimr) # Beautiful Summarize
library(magrittr) # Pipe operators
library(corrplot) # Correlations
library(ggcorrplot)  # Correlations
library(PerformanceAnalytics) # Correlations
library(leaps) # Model selection
library(MASS)
library(dplyr)
library(readr)
library(gvlma)
library(MASS)
library(car)
library(glmnet)
library(boot)
library(leaps)
library(rsample)
library(skimr)
library(imputeTS)
library(gam)
```

### Carga de datos

```{r Carga de datos}
mData=read.csv("pisasci2006.csv")
mData = na_mean(mData)
head(mData)
```
Mediante la funcion "na_mean" sustituimos cada valor NA por el valor de la media de la variable.

### Representación gráfica

```{r}
ggplot(data = mData, mapping = aes(x = Overall, y = HDI)) +
  layer(geom = "point",stat = "identity",position = "identity") +
  theme_bw() + theme(legend.key = element_blank())
```


```{r}
skim(mData)
```

### Observar los grados de libertad 

```{r}
# SPLINES HEALTH
splhealth <- smooth.spline(x = mData$Health, y = mData$Overall, cv = TRUE)
splhealth$df
# SPLINES EDU
spledu <- smooth.spline(x = mData$Edu, y = mData$Overall, cv = TRUE)
spledu$df
# SPLINES HDI
splhdi <- smooth.spline(x = mData$HDI, y = mData$Overall, cv = TRUE)
splhdi$df
# SPLINES INTEREST
splinterest <- smooth.spline(x = mData$Interest, y = mData$Overall, cv = TRUE)
splinterest$df
# SPLINES SUPPORT
splsupport <- smooth.spline(x = mData$Support, y = mData$Overall, cv = TRUE)
splsupport$df
# SPLINES INCOME
splincome <- smooth.spline(x = mData$Income, y = mData$Overall, cv = TRUE)
splincome$df
```

### Comparación de modelos 
Modelo con todo splines:

```{r}
splinemodel <- gam(Overall ~ s(Interest) + s(Support) + s(Income) + s(Health) + s(Edu), data = mData)
par(mfrow = c(2, 3))
plot(splinemodel, se = TRUE, col = 'red', lwd = 2.5)
```

Segundo modelo:
```{r}
splinemodel2 <- gam(Overall ~ s(Interest) + s(Support) + s(Income) + Health + Edu, data = mData)
par(mfrow = c(1, 3))
plot(splinemodel2, se = TRUE, col = 'red', lwd = 2.5)
```


### Comparamos modelos

```{r}
anova(splinemodel,splinemodel2,test='F')
```

Modelo 2 > Modelo 1

Resumen del modelo:
```{r}
summary(splinemodel2)
```

